【裁判字號】    90,交聲,90
【裁判日期】    900926
【裁判案由】    違反道路交通管理處罰條例聲明異議
【裁判全文】
臺灣桃園地方法院交通事件裁定                        九十年度交聲字第九號
    異  議  人  甲○○
    即受處分人
右受處分人因違反道路交通管理處罰條例案件，對原處分機關行政院交通部公路局臺
北區監理所於九十年四月四日所為之北監五字第四０－Ｒ00000000號處分，
聲明異議，本院裁定如左：
        主  文
異議駁回。
        理  由
一、異議意旨略以：異議人甲○○於民國八十九年十一月十八日十七時二十分許，駕
    駛車號二Ｇ－七七七五號自小客車行經基隆市○○路口，於綠燈時左轉愛一路，
    因地上劃有「禁止臨時停車之黃線區」，故將車繼續開至下一路口，欲等待紅綠
    燈，卻遭警員舉發闖紅燈，原處分顯然有誤，爰為本件異議等語。
二、按駕駛人駕駛汽車，應遵守道路交通標誌、標線、號誌之指示，行駛至交岔路口
    ，其行進、轉彎，應遵守燈光號誌，而車輛面對行車管制號誌圓形紅燈表示禁止
    通行，不得超越停止線或進入路口，道路交通安全規則第九十條、第一百零二條
    第一項第一款、道路交通標誌標線號誌設置規則第二百零六條第五款分別定有明
    文。本件異議人並不否認於紅燈時闖越交岔路口之事實，核已違反前揭道路交通
    安全規則之規定。茲異議人雖稱係因其停車等待紅燈之仁四路、愛一路交岔路口
    劃有「禁止臨時停車之黃線區」（註：即黃色網狀線）始行闖越云云，惟按交岔
    路口設置紅綠燈號誌，係指示駕駛人依序通過該交岔路口，以避免危險之發生；
    而在交岔路口劃設「黃色網狀線區」僅係為避免交岔路口壅塞，二者規範目的不
    同，惟前者更應被嚴格遵守，除有緊急避難或其他特殊合理事由外，駕駛人不得
    飾詞拒遵。本件異議人駕車至該交岔路口時正處於紅燈禁止通行之狀態，縱該交
    岔路口之「黃色網狀線」有設置不當之情（註：據舉發警員陳聰任證稱該處黃色
    網狀線嗣已撤除），惟此係屬異議人若遭警員舉發「違規臨停於該黃色網狀線區
    」之合理異議事由，並非可據為闖越紅燈之合理事由，本件異議人既闖越紅燈，
    而當時並無任何得主張緊急避難之情形，再據證人即警員陳聰任證稱：斯時與異
    議人呈垂直方向之往來車輛已行駛至道路中間，異議人仍貿然衝越該交岔路口，
    益見異議人已造成交通往來之危險，裁決機關科處異議人罰鍰，並記違規點數三
    點，當無違誤，異議人之異議，核無理由，應予駁回。
據上論斷，應依道路交通管理處罰條例第八十七條第二項、道路交通案件處理辦法第
十九條，裁定如主文。
中        華        民        國      九十      年    九    月  二十六  日
                                臺灣桃園地方法院交通法庭
                                      法  官  林  曉  芳
右正本證明與原本無異。
如不服本裁定，應於裁定送達後五日內向本院提出抗告狀（應附繕本），抗告於
臺灣高等法院。
                                      書記官  巫  孟  蓉
中        華        民        國      九十      年    十    月    三    日


司法院資訊處製作；財團法人民間司法改革基金會備份。
